最高法院刑事判決　　　　　　一○○年度台上字第六五八四號
上　訴　人　曾○○
　　　　　　鄭○○
上列上訴人等因妨害風化案件，不服台灣高等法院高雄分院中華
民國九十九年九月二十九日第二審判決（九十九年度上訴字第一
一八八號，起訴案號：台灣高雄地方法院檢察署九十八年度偵字
第三○二二二號），提起上訴，本院判決如下：
    主  文
上訴駁回。
    理  由
按刑事訴訟法第三百七十七條規定，上訴於第三審法院，非以判
決違背法令為理由，不得為之。是提起第三審上訴，應以原判決
違背法令為理由，係屬法定要件。如果上訴理由書狀並未依據卷
內訴訟資料，具體指摘原判決不適用何種法則或如何適用不當，
或所指摘原判決違法情事，顯與法律規定得為第三審上訴理由之
違法情形，不相適合時，均應認其上訴為違背法律上之程式，予
以駁回。本件原判決撤銷第一審之判決，改判仍論處上訴人曾○
○、鄭○○（下稱上訴人等）共同犯圖利容留猥褻罪罪刑，已詳
敘認定犯罪事實之依據及憑以認定之理由，從形式上觀察，並無
任何違背法令之處。次按，實施搜索或扣押時，發現另案應扣押
之物亦得扣押之，分別送交該管法院或檢察官，刑事訴訟法第一
百五十二條定有明文。本件警方持台灣高雄地方法院核發之搜索
票（搜索票記載之有效期間為民國九十八年十月六日十八時起至
同月八日二十四時止，受搜索人為「○○小吃店」，應扣押物為
「涉嫌違反著作權法案相關證物」）於九十八年十月六日二十時
許，佯裝顧客進入前開「○○小吃店」消費，因店內服務小姐范
氏○○主動向員警提議玩「擲骰子脫衣遊戲」，並褪去內衣露出
胸部、露出陰毛赤裸陪酒等猥褻犯行，員警乃當場以現行犯逮捕
范氏○○，進而搜索現場扣得日報表等情，已經原判決認定明確
，並敘明：因范氏○○主動向喬裝顧客之員警提議玩「擲骰子脫
衣遊戲」，員警為取得上訴人等人妨害風化之證據，乃在包廂內
當場查獲上訴人等圖利容留猥褻犯行之相關事證；且因上訴人等
自始即有使女子與他人為猥褻行為而容留以營利之犯意，核與行
為人原無犯罪之故意，僅因遭受陷害教唆始萌生犯意之情形，迥
然有別，員警所查獲之妨害風化等證據，不能指係非法取得之證
據等語。所為之論斷、說明，於法並無不合。扣案之日報表，雖
與搜索票所載之違反著作權法案無直接相關，然確係上訴人等本
件妨害風化之應扣押之物，警方予以扣押，於法亦屬無違。而卷
附之現場照片係警方發現上訴人等僱用之服務小姐有本件之犯行
後，調查（拍攝）所得，亦非違背法定程序取得之證據。原審據
為論罪之基礎，自不得指其採證違法。上訴意旨就已經原判決指
駁說明之事項，依憑己見，再事爭執，難認係適法之上訴理由。
又證據之取捨及事實之認定，為事實審法院之職權，茍其判斷無
違經驗法則或論理法則，即不能任意指為違法。原判決就現場包
廂內之「碗公」「骰子」，何以係上訴人等所提供作為「擲骰子
脫衣遊戲」使用之物，已詳敘其所憑之依據及其認定之理由（見
原判決第八至十頁），並無不依證據認定事實之違法情形。上訴
意旨以原判決單憑店內備有「碗公」「骰子」，即推論上訴人等
容留女子與客人為「擲骰子脫衣遊戲」云云，顯有誤會。其餘上
訴意旨對於原判決究竟如何違背法令，亦未依據卷內訴訟資料具
體指摘，同難謂符合第三審上訴之法定要件。依上說明，本件上
訴人等之上訴為違背法律上之程式，俱應予駁回。
據上論結，應依刑事訴訟法第三百九十五條前段，判決如主文。
中    華    民    國  一○○  年   十一   月  二十四  日
                      最高法院刑事第十一庭
                          審判長法官  黃  正  興  
                                法官  許  錦  印  
                                法官  林  瑞  斌  
                                法官  陳  春  秋  
                                法官  謝  靜  恒  
本件正本證明與原本無異
                                      書  記  官  
中    華    民    國  一○○  年   十一   月  二十九  日
                                                      v